【裁判字號】    98,訴,1798
【裁判日期】    990208
【裁判案由】    妨害風化
【裁判全文】
臺灣高雄地方法院刑事判決              98年度訴字第1798號
公  訴  人  臺灣高雄地方法院檢察署檢察官
被      告  乙○  
選任辯護人  朱立人律師
上列被告因妨害風化案件，經檢察官提起公訴（98年度偵字第
27454號），本院依簡式審判程序，判決如下：
    主  文
乙○犯圖利容留性交罪，處有期徒刑貳月，如易科罰金，以新臺
幣壹仟元折算壹日。緩刑貳年，並應向公庫支付新臺幣伍萬元。
    事實及理由
一、本件被告乙○所犯為死刑、無期徒刑或最輕本刑為3 年以上
    有期徒刑以外之罪，其於準備程序中就被訴事實為有罪之陳
    述，經法官告知簡式審判程序之旨，並聽取公訴人、被告及
    辯護人之意見後，認為適宜由受命法官獨任進行簡式審判程
    序，依刑事訴訟法第273 條之1 第1 項規定，裁定由受命法
    官獨任進行審判程序。又本件之證據調查，依刑事訴訟法第
    273 條之2 規定，不受同法第159 條第1 項、第161 條之2
    、第161 條之3 、第163 條之1 及第164 條至第170 條規定
    之限制，均合先敘明。
二、本件犯罪事實及證據，均引用附件起訴書之記載。
三、核被告所為，係犯刑法第231 條第1 項之圖利容留性交罪。
    被告意圖使女子與他人為性交之行為，而媒介、容留以營利
    之行為，媒介之低度行為，應為其後容留之高度行為所吸收
    ，不另論罪。公訴意旨認被告係犯同條項之圖利媒介性交罪
    ，惟起訴之犯罪事實業已載明被告圖利容留性交之犯行，且
    所犯係同條項之罪名，自無庸變更起訴法條，而得予以審理
    ，附此敘明。爰審酌被告為牟利而容留並媒介女子與人從事
    性交之行為，敗壞社會善良風俗，行為實有不當，惟犯後坦
    承犯行，態度尚佳，及被告所容留之對象為有思辨能力之成
    年人，所造成之危害有限及所獲得之利益非鉅等一切情狀，
    分別量處被告如主文所示之刑，並斟酌本案之犯罪情節、被
    告之資力及智識程度，諭知以新臺幣（下同）1000元折算1
    日之易科罰金折算標準，以示懲儆。又考量被告前未曾受有
    期徒刑以上刑之宣告，年事高齡，且罹有糖尿病及高血壓等
    疾病，有惠仁醫院診斷證明書在卷為憑（見本院訴字卷第14
    、18頁），觸犯本件犯行所生危害非重，因一時失慮致觸犯
    本案之罪，信其經此偵、審程式及刑之宣告後，應知所警惕
    ，而無再犯之虞，本院因認均以暫不執行其刑為當，爰依刑
    法第74條第1 項第1 款之規定，宣告如主文所示之緩刑期間
    ，並斟酌被告因法治觀念薄弱而觸法，為確保其能記取教訓
    並建立尊重法治之正確觀念，本院認除前開緩刑宣告外，另
    有課予其一定負擔之必要，併依刑法第74條第2 項第4 款規
    定命被告向公庫支付5 萬元，以啟自新。
據上論斷，應依刑事訴訟法第273 條之1 第1 項、第299 條第1
項前段、第310 條之2 、第454 條第2 項，刑法第231 條第1 項
、第41條第1 項、第74條第1 項第1 款、第2 項第4 款，刑法施
行法第1 條之1 ，判決如主文。
本案經檢察官李怡增到庭執行職務。 
中    華    民    國    99    年    2     月    8     日
                  刑事第十六庭  法  官  王靖茹
以上正本證明與原本無異。
如不服本判決應於收受送達後10日內向本院提出上訴書狀，並應
敘述具體理由；如未敘述上訴理由者，應於上訴期間屆滿後20日
內向本院補提理由書（均須按他造當事人之人數附繕本）「切勿
逕送上級法院」。
中    華    民    國    99    年    2     月    8     日
                                書記官  陳鈺甯
附錄本案論罪科刑法條：
中華民國刑法第231條第1 項
意圖使男女與他人為性交或猥褻之行為，而引誘、容留或媒介以
營利者，處5 年以下有期徒刑，得併科10萬元以下罰金。以詐術
犯之者，亦同。
附件： 
臺灣高雄地方法院檢察署檢察官起訴書
                                     98年度偵字第27454號

    被      告  乙○    女  76歲（民國○○年○月○日生）
                        住高雄市○○區○○街153號
                        國民身分證統一編號：Ｚ000000000號

上列被告因妨害風化案件，已經偵查終結，認應該提起公訴，茲
將犯罪事實及證據並所犯法條分敘如下：
        犯罪事實
一、乙○在高雄市○○區○○街7 號經營榮林大旅社，意圖使女
    子與他人為性交行為，於民國98年9 月9 日19時許，媒介鄭
    英美與男客陳東亮在上址316 房間內為俗稱「全套」之性交
    易，約定先由鄭英美向陳東亮收取新台幣（下同）800 元後
    ，再由鄭英美支付300 元房間費用，藉此以營利，嗣於同日
    19時30分許，警方前往該處臨檢時，因警鈴作響，鄭英美立
    即停止與男客陳東亮之性交，並將保險套丟入馬桶，惟仍為
    警當場查獲從事性交易。
二、案經高雄市政府警察局左營分局移送偵辦。
        證據並所犯法條
一、證據方法暨待證事實：
┌──┬─────────────┬───────────────┐
│編號│證據方法                  │待證事實                      │
├──┼─────────────┼───────────────┤
│1   │被告乙○於警詢時及本署偵查│被告乙○係榮林大旅社之負責人。│
│    │中之供述                  │                              │
├──┼─────────────┼───────────────┤
│2   │證人陳東亮於警詢時之陳述及│被告乙○媒介鄭英美與陳東亮為性│
│    │本署偵查中之具結證述      │交易之事實。                  │
├──┼─────────────┼───────────────┤
│3   │證人鄭英美於警詢時之陳述  │1、警方查獲時證人鄭英美與男客 │
│    │                          │   陳東亮從事性交易，因為警鈴 │
│    │                          │   作響，將保險套丟入馬桶沖掉 │
│    │                          │   之事實。                   │
│    │                          │2、證人鄭英美性交易結束後，需 │
│    │                          │   支付300元房間費用予被告之事│
│    │                          │   實。                       │
├──┼─────────────┼───────────────┤
│4   │警製現場檢查紀錄表、現場照│本件經警當場查獲，且有警鈴設備│
│    │片10張                    │之事實。                      │
└──┴─────────────┴───────────────┘
二、核被告乙○所為，係犯刑法231條第1項之意圖使男女與他人
    為性交之行為，而媒介以營利罪嫌。
三、依刑事訴訟法第251條第1項提起公訴。
    此    致
台灣高雄地方法院
中    華    民    國    98    年    10    月    31    日
                              檢  察  官  甲 ○ ○

司法院資訊處製作；財團法人民間司法改革基金會備份。
